# 员工持股平台相关的股份支付问题

提问人：马 歇雅 丢 时间：2021-07-16 10:22:52
请教各位大神：A公司拟授予激励对象的股权来源为A公司向持股平台B合伙企业（有限合伙）（以下简称“持股平台”）增发的股权。激励对象认购持股平台合伙份额或从公司实际控制人及其指定人士处受让持股平台合伙份额，以间接获授公司的激励股权。请问对于A公司应当怎么进行账务处理？每个资产负债表日股份支付计入资本公积及对应成本费用吗？行权日又如何处理？

回答人：chenyiwei
在等待期内，A公司按权益结算股份支付处理，确认管理费用和资本公积。
行权日，A无需进行特殊的账务处理。